# Einleitung {#intro}

## Motivation
Aktienoptionen sind derivative Finanzinstrumente, welche dem Inhaber das Recht (nicht aber die Pflicht) geben, die zugrunde liegende Aktie (auch Basiswert oder Underlying) zu einem im Voraus festgelegten Ausübungspreis (auch Strike) zu kaufen oder zu verkaufen. Wie sich der Preis einer Option entwickelt, ist dabei von verschiedenen Faktoren abhängig. Dazu gehören unter anderem der Preis des Basiswertes, dessen Volatilität oder die Restlaufzeit der Option.

Der Zusammenhang zwischen Preis des Underlyings und Preis der Option ist dabei nicht linear, sondern nimmt bei steigendem Preis zu (Kaufoption), respektive ab (Verkaufsoption). Diese Nichtlinearität wird mit Hilfe der Kennzahl Gamma ($\Gamma$) beschrieben. Im professionellen Optionenhandel ist es üblich, den linearen Teil der Veränderung (Delta, auch $\Delta$) durch Kauf oder Verkauf des Underlyings abzusichern. Damit lassen sich Strategien verfolgen, welche von der Richtung der Preisbewegung unabhängig sind (Delta-Neutral Trading). Der nichtlineare Zusammenhang führt allerdings dazu, dass die Delta-Neutralität mit sich ändernden Preisen wieder verloren geht. Dies sei nachfolgend an einem Beispiel demonstriert:


Sei dazu angenommen, dass eine Aktie zum Preis von 10 gehandelt wird. Die Aktie dient als Basiswert sowohl für eine Kaufoption (Call) wie auch eine Verkaufsoption (Put). Die Laufzeit betrage 6 Monate und der Strike entspreche dem aktuellen Preis und sei damit ebenfalls 10. Mit dem Kauf der Option erwirbt der Besitzer damit das Recht, die Aktie in 6 Monaten zu 10 zu kaufen (im Falle des Calls) oder zu verkaufen (im Falle des Puts).


``` {r, setup_intro, echo=FALSE, message=FALSE, warning=FALSE}
suppressPackageStartupMessages({
  source("R/01-intro.R")
})
```

```{r call-put, fig.cap='Zusammenhang zwischen Preis der Underlyings und Preis der Option.', fig.asp=0.6, echo=FALSE, warning=FALSE, message=FALSE}
t <- 0
S <- seq(5, 15, 0.01)
r <- 0.01
sigma = 0.5
K = 10
T = 0.5
move = 0.2

delta_atm_call <- qrmtools::Black_Scholes(t, K, r, sigma, K, T, "call")
delta_atm_put <- qrmtools::Black_Scholes(t, K, r, sigma, K, T, "put")

par(mfrow = c(1, 2))
plot_call_price(t, S, r, sigma, K, T, move, "call")
plot_call_price(t, S, r, sigma, K, T, move, "put")
par(mfrow = c(1, 1))
```

Den Zusammenhang zwischen Preis der Option und Preis des Underlyings ist in Abbildung \@ref(fig:call-put) dargestellt Die gestrichelten Linien bilden die Tangenten beim Strikepreis der Optionen. Deren Steigungen ($\Delta$) betragen `r round(delta_atm_call, 2)` im Falle des Calls, und `r round(-delta_atm_put, 2)` im Falle des Puts. Dies bedeutet, dass sich der Besitzer der Option gegen Preisbewegungen absichern (hedgen) kann, indem er zusätzlich zum Besitz der Option die entsprechende Anzahl Aktien verkauft (Call) oder kauft (Put). Wertänderungen der Option werden dann durch die entgegenläufige Wertenwicklung in der Aktienposition ausgeglichen. Eine solche gegenüber Preisänderungen nicht sensitive Position wird "deltaneutral" genannt. Bei grösseren Preisbewegungen führt die Konvexität des Optionspreises allerdings dazu, dass es trotz Absicherung zu einer Abweichung kommt. Diese "Fehler" sind in Abbildung \@ref(fig:call-put) mit roten Linien dargestellt. Es mag auf den ersten Blick erstaunen, dass diese Abweichung immer zugunsten des Optionsbesitzers ausfällt (sowohl für Call- als auch Put-Option verlaufen die Tangenten unterhalb des Optionspreises). Dass es sich dabei aber nicht um eine Geldmaschine handelt, liegt daran, dass die beschriebenen Preisbewegungen erst im Laufe der Zeit erfolgen und die Restlaufzeit der Option kleiner wird. Diese Sensitivität des Preises bezüglich Restlaufzeit wird durch die Kennzahl Theta (auch) $\Theta$) beschrieben. In effizienten Märkten gleichen sich diese Effekte im Durchschnitt aus.

Wenn die zukünftigen Bewegungen des Preises grösser sind, als dies der Markt einpreist, kann die Verfolgung einer solchen Handelsstrategie allerdings lukrativ sein. Die Schwierigkeit liegt dabei in der Auswahl der richtigen Titel. Diese Strategie wird als Gamma-Scalping bezeichnet.

Der Einfluss des Gammas ist aber nicht nur zu Spekulationszwecken interessant. Dessen Bewirtschaftung ist auch für die Steuerung des eingegangenen Risikos von Relevanz. Soll nämlich die Delta-Neutralität nach Preisbewegungen wieder hergestellt werden, müssen laufend neue Titel des Underlyings gekauft oder verkauft werden. Grafisch entspricht dies der Einnahme einer Aktienposition, welche wieder der Steigung der Tangente beim nun vorherrschenden Preis entspricht. Typischerweise ist es so, dass diese Anpassungen abends (zur Reduktion des Risikos über Nacht) oder je nach Entscheidung des Händlers auch untertags erfolgen. Der Händler wird dabei versuchen, den Ausgleich nach möglichst grosser Preisbewegung zu machen, d.h. negatives Delta am Tiefstpunkt zu kaufen und positives Delta am Höchstpunkt zu verkaufen. Verpasst er diesen Zeitpunkt und die Preise entwickeln sich wieder Richtung Ausgangspunkt, so entgehen ihm mögliche Gewinne.


## Forschungsfrage
Für die vorliegende Arbeit ergibt sich damit folgende Forschungsfrage:

Kann mit Hilfe datengestützter Methoden eine Strategie gefunden werden, welche einen Optionshändler unterstützt, die idealen (intraday) Preise zum Kauf und Verkauf von aufgelaufenem Delta zu finden? 

Als Vergleich wird die Strategie herangezogen, welche keine intraday Anpassungen vornimmt, sondern die aufgelaufene Delta-Position erst am Abend ausgleicht. Die Voraussage jeweils eines Verkaufs- und eines Kaufpreises soll dabei bei Markteröffnung des jeweiligen Tages erfolgen. Bei Tagesende noch vorhandenes Delta (aufgrund nicht erreichter Kaufs- oder Verkaufspreise oder neu aufgelaufenes Delta bis Tagesende) wird immer zum Tagesschlusskurs ausgeglichen.

Mathematisch lassen sich beide Strategien mit Hilfe einer Payoff-Funktion ausdrücken.

Für die einfachere Referenzstrategie, welche die Delta-Neutraliät erst bei Tagesende wieder herstellt, lautet diese wie folgt:

\begin{equation}
\begin{aligned}
Payoff ={} & \frac{1}{2}  \times 100 \times \$\Gamma_{close_{t-1}}  \times \left(\frac{close_t}{close_{t-1}}-1\right)^2
\end{aligned}
\end{equation}

Für die Notation werden diskrete-Returns verwendet. Stetige Returns sind aber genauso möglich. Als $close_i$ wird der Tagesendkurs am Tag $i$ bezeichnet. Unter  $\$\Gamma_i$ verstehen wir dabei das Gamma Cash (auch Dollar Cash). Die Herleitung dieses Payoffs ergibt sich aufgrund folgender Überlegungen [vgl. @sp_finance]:

Bezeichne $S_0$ den Preis des Underlyings und $P_0$ den Preis der Option zu Beginn und $S_1$ sowie $P_1$ die jeweiligen Preise nach einer Preisbewegung des Underlyings um $d_S$. $\Delta_0$ und $\Gamma_0$ bezeichnen die erste und zweite Ableitung des Optionspreises nach dem Underlyingpreis zum Ausgangszeitpunkt. Ferner sei als Delta Cash ($\$\Delta = \Delta \times S$) der Wert des Hedge Portfolio bezeichnet und Gamma Cash ($\$\Gamma = \Gamma \times S^2/100$) bezeichne die Veränderung des $\$\Delta$ bei einer 1-prozentigen Veränderung des Underlying-Preises. Dies lässt sich wie folgt herleiten: Verändert sich der Underlying-Preis um 1% $S => S + S / 100$, verändert sich auch das Delta $\Delta => \Delta + \Gamma \times S/100$. Das neue Delta Cash verändert sich damit in der Höhe von Gamma Cash $\$\Delta => \$\Delta + \Gamma \times S^2/100$.

Mit Hilfe dieser Notation lässt sich der Gewinn einer zu Beginn delta-gehedgten Position herleiten: 

1. Veränderung des Underlying Preises $S_1 = S_0 + dS$
1. Veränderung des Deltas $\Delta_1 = \Delta_0 + \Gamma_0 \times dS$
1. Durchschnittliches Delta $\Delta_{Avg} = (\Delta_0 + \Delta_1) / 2 = \Delta_0 + \Gamma_0 \times dS / 2$
1. Neuer Optionspreis $P_1 = P_0 + \Delta_{Avg} \times dS = P_0 + \Delta_0 \times dS + \Gamma_0 \times dS² / 2$ 
1. Gewinn als Summe der Veränderungen des Optionspreises und des Hedge-Portfolios: $\Delta_0 \times dS + \Gamma_0 \times dS^2 / 2 - \Delta_0 \times dS = \Gamma_0 \times dS^2 / 2$
1. Umgeformt lässt sich der Gewinn schreiben als: $\Gamma_0 \times dS^2 / 2 = \frac{1}{2} \times \Gamma_0 \times S^2 /100 \times dS^2 / S^2 \times 100 = \frac{1}{2} \times 100 \times \$\Gamma \times (dS/S)^2$ 


Auch im Falle der etwas komplexeren Strategie mit der Möglichkeit von Käufen und Verkäufen innerhalb des Tages lässt sich die gleiche Payoffstruktur wiederfinden:

\begin{eqnarray}
{Payoff} & = & \frac{1}{2} \times 100 \times \$\Gamma_{close_{t-1}} \times \left(\frac{first}{close_{t-1}}-1\right)^2  \times I_{first} \times (1 - I_{second}) \ +\nonumber \\
&  & \frac{1}{2} \times 100 \times \$\Gamma_{first} \times \left(\frac{close_t}{first}-1\right)^2  \times I_{first} \times (1 - I_{second}) \ +\nonumber \\
&  & \frac{1}{2} \times 100 \times \$\Gamma_{close_{t-1}} \times \left(\frac{second}{close_{t-1}}-1\right)^2  \times I_{second} \times (1 - I_{first}) \ +\nonumber \\
&  & \frac{1}{2} \times 100 \times \$\Gamma_{second} \times \left(\frac{close_t}{second}-1\right)^2  \times I_{second} \times (1 - I_{first}) \ +\nonumber \\
&  & \frac{1}{2} \times 100 \times \$\Gamma_{close_{t-1}} \times \left(\frac{first}{close_{t-1}}-1\right)^2  \times I_{second} \times I_{first} \ +\nonumber \\
&  & \frac{1}{2} \times 100 \times \$\Gamma_{first} \times \left(\frac{second}{first}-1\right)^2  \times I_{first} \times I_{second} \ +\nonumber \\
&  & \frac{1}{2} \times 100 \times \$\Gamma_{second} \times \left(\frac{close_t}{second}-1\right)^2  \times I_{second} \times I_{first} \ +\nonumber \\
&  & \frac{1}{2} \times 100 \times \$\Gamma_{close_{t-1}} \times \left(\frac{close_t}{close_{t_1}}-1\right)^2  \times (1 - I_{first}) \times (1 - I_{second})
\end{eqnarray}

wobei, 

\begin{equation}
\$\Gamma_i = \Gamma \times S_i^2 / 100
\end{equation}

Zu beachten gilt es insbesondere, dass der Payoff quadratisch auf Preisbewegungen reagiert. Dies führt dazu, dass es von Relevanz ist, ob zuerst die Kaufs- oder die Verkaufsschwelle erreicht wird. Die Ausführung zum jeweiligen Schwellenwert wird durch die Indikatorvariablen $I_{first}$ und $I_{second}$ modelliert. Damit es zu einer Ausführung kommt, müssen dabei die folgenden beiden Kriterien kumulativ erfüllt sein:

a) Der Schwellenwert wird erreicht.
b) Die vorangegangene Transaktion hat bei einem höheren Preis für Aktion an unterer Schwelle, respektive tieferen Preis für eine Aktion an der oberen Schwelle stattgefunden.

<!-- Können die Verteilungen des Kurses im Laufe des Tages prognostiziert werden, so könnten diejenigen Kauf- und Verkaufpreise gewählt werden, welche unter Berücksichtigung dessen Eintretenswahrscheinlichkeit die höchsten Gewinne ermöglicht. Dies soll in der vorliegenden Arbeit mit Hilfe von Machine Learning Algorithmen untersucht werden. -->


