# Daten

```{r, setup_data, echo=FALSE, warning=FALSE, message=FALSE}

suppressPackageStartupMessages({
  library(digest)
  library(here)
  library(dplyr)
  library(stringr)
  library(kableExtra)
  library(purrr)
  library(tidyr)
})

source("data/download_scripts.R")
source("R/02-data.R")

# load stocks
stocks_hash <- "a2ea2a17f87576c2bf28c0e2ff80f30e"
file_stocks <- here::here(paste0("data/stocks_", stocks_hash,".rds"))
if (!file.exists(file_stocks)) {
  stocks <- download_stocks() 
  stocks_hash <- digest::digest(stocks)
  file_stocks <- here::here(paste0("data/stocks_", stocks_hash,".rds"))
  saveRDS(stocks, file_stocks)
}
stocks <- readRDS(file_stocks)

# load quotes
quotes_hash <- "6175759dd4876b820a6457a4c341e9cd"
file_quotes <- here::here(paste0("data/quotes_", quotes_hash,".rds"))
if (!file.exists(file_quotes)) {
  quotes <- download_quotes(stocks) # takes about 35mins
  quotes_hash <- digest::digest(quotes)
  file_quotes <- here::here(paste0("data/quotes_", quotes_hash,".rds"))
  saveRDS(quotes, file_quotes)
}
quotes <- readRDS(file_quotes)
```


Für die Analyse die Aktien grosser Unternehmen weltweit herangezogen - konkret alle Aktienkomponenten des "iShares MSCI World UCITS ETF" [vgl. @blackrock] per 28. Februar 2020 ^[Das Startdatum dieser Arbeit.] verwendet. Insgesamt enthält dieser ETF `r nrow(stocks)` Titel. Für diese stehen verschiedene Attribute zur Verfügung, welche für die Aktie von "Nestlé" wie folgt lauten:

<!-- * **Ticker:** Eindeutige Bezeichung des Titels ohne Länderendung -->
<!-- * **Name:** Name der Unternehmung -->
<!-- * **Asset Class** Anlageklasse (hier stets "Equity") -->
<!-- * **Weight (%):** Gewichtung des Titels innerhalb des ETF -->
<!-- * **Price:** Preis per 28.02.2020 -->
<!-- * **Shares:** Anzahl ausstehender Aktien -->
<!-- * **Market Value:** Marktkapitalisierung -->
<!-- * **Notional Value:** Nominalwert (entspricht bei Aktien der Marktkapitalisierung) -->
<!-- * **Sector:** Tätigkeitsbereich des Unternehmens -->
<!-- * **ISIN:** International Wertpapierkennnummer -->
<!-- * **Exchange:** Primärer Börsenplatz -->
<!-- * **Location:** Land -->
<!-- * **Market Currency:** Währung des Titels -->

``` {r nestle-stock, echo=FALSE}
stock_nesn <- dplyr::filter(stocks, Ticker == "NESN")
knitr::kable(tibble(Attribut = names(stock_nesn), Wert = t(stock_nesn)), caption = "Attribute der Nestlé Aktie per 28. Februar 2020") %>%
  kableExtra::kable_styling(position = "center", latex_options = "HOLD_position")
```


Für all diese Titel werden - sofern verfügbar - werden die täglichen historischen Aktienkurse inkl. Höchst- und Tiefstkurs bezogen. Diese Daten sind via Yahoo Finance frei verfügbar [vgl. @yahoo_finance]. Für die Analyse kommen so `r formatC(nrow(quotes), big.mark = "'")` tägliche Datenwerte für `r formatC(length(unique(quotes$Ticker)), big.mark = "'")` Unternehmen zusammen. Für `r formatC(nrow(stocks) - length(unique(quotes$Ticker)), big.mark = "'")` Titel können keine Werte gefunden werden. Tabelle \@ref(tab:nestle-quote) zeigt einen Beispieleintrag für die Aktie von Nesté per 14. Februar 2019. Dieser Tag ist insofern speziell als dass es der letzte Börsentag vor Ex-Dividend, d.h. der letzte Tag, bevor die Aktie ohne die für das Jahr 2019 ausgeschüttete Dividende gahandelt wird. Diese betrug CHF 2.45 [@nestle] und wiederspiegelt sich in den Daten als Differenz des Close- und Adjusted-Preises. Zu beachten gilt es ferner, dass die Yahoo Ticker für ausserhalb der USA gehandelte Titel einen Suffix für das Länderkürzel haben.

``` {r nestle-quote, echo=FALSE}
quote_nesn <- dplyr::filter(quotes, Ticker == "NESN.SW" & Date == as.Date("2019-04-12"))
knitr::kable(tibble(Attribut = names(quote_nesn), Wert = t(quote_nesn)), caption = "Kursinformationen der Nesté Aktie per 12. April 2019") %>%
  kableExtra::kable_styling(position = "center", latex_options = "HOLD_position")
```

<!-- Im Datensatz befinden sich folgende Werte: -->

<!-- * **Ticker:** Eindeutige Bezeichung des Titels inkl. Länderendung -->
<!-- * **Date:** Datum des Datensatzes -->
<!-- * **Open:** Aktienkurs zum Börsenstart des jeweiligen Tages -->
<!-- * **High:** Höchster erreichter Kursstand des jeweiligen Tages -->
<!-- * **Close:** Schlusstand des Kurses des jeweiligen Tages -->
<!-- * **Adjusted:** Schlussstand des jeweiligen Tages unter Berücksichtigung von "Corporate Actions" wie bsp. Dividendenzahlungen, Aktiensplits, etc. -->
<!-- * **Volumne:** Anzahl der am jeweiligen Tag gehandelten Aktien -->


Um die Vergleichbarkeit der verschiedenen Preislevels der Kurse sicherzustellen fliessen nicht Preise, sondern die Kursveränderungen (Returns) in die Analyse mit ein. 

```{r, echo=FALSE}
summary(quotes)
```


```{r, filter_data, echo=FALSE}
quotes <- quotes %>%
  na_wrong_corporate_actions() %>% # should be first
  na_negative_values() %>%
  na_unreasonable_measure_order() %>%
  na_typos() %>%
  na_no_intraday_moves() %>%
  group_by(Ticker) %>%
  dplyr::group_modify(~na_no_daily_changes(.)) %>%
  dplyr::group_modify(~na_too_large_daily_changes(.)) %>%
  # dplyr::group_modify(~filter_unbroken_history(.)) %>%
  ungroup()

```

```{r, adjust_prices, echo=FALSE}
quotes <- adjust_quotes(quotes)
```



```{r, reorganize_one_line, echo=FALSE}
quotes_line <- quotes %>%
  group_by(Ticker) %>%
  dplyr::group_modify(~reorganize_to_one_line(.)) %>%
  ungroup()
```



Um Aktien mit höherem Preis nicht mehr Gewicht zu verleihen normieren wir die Preise per Schlusskurs des Vortages auf 100.

```{r, echo=FALSE}
norm_factor <- 100 / quotes_line$Adjusted_t_1
quotes_line <- mutate_at(quotes_line, c("Open", "Low", "High", "Close", "Adjusted_t", "Adjusted_t_1"),  ~norm_factor * .)

```

``` {r, remove_quanitles}
quotes_line <- na_extremes(quotes_line, col = c("Open", "Low", "High", "Close", "Adjusted_t"), tail = 0.01)

```


```{r, round_data, echo=FALSE}
quotes_line <- mutate_if(quotes_line, is.numeric, ~round(., 6)) # to avoid problems because of system accurracy
```


```{r, echo=FALSE}
# TODO: remove
# saveRDS(quotes_line, "tmp/quotes_line.rds")
```

